臺灣屏東地方法院刑事判決　　　　　　　100年度易字第724號
公　訴　人　臺灣屏東地方法院檢察署檢察官
被　　　告　陳長財
上列被告因竊盜案件，經檢察官提起公訴（99年度偵字第9884
號、100 年度偵字第1491號），本院判決如下：
    主  文
陳長財犯結夥竊盜罪，累犯，處有期徒刑捌月。
    事  實
一、陳長財前於民國94年間因毒品案件，經本院以94年訴緝字第
    40號各判處有期徒刑6 月、10月，定應執行刑有期徒刑1 年
    2 月確定，於95年9 月19日假釋出監，於95年11月11日假釋
    期滿，未經撤銷假釋，視為執行完畢，詎仍不知悔改，與林
    照益、陳玉娟、陳貴珍（林照益、陳玉娟、陳貴珍均已審結
    ）共同意圖為自己不法之所有，並基於結夥三人以上竊盜之
    犯意聯絡，於99年5 月間某日下午1 時至2 時許，由林照益
    駕駛借來之自用小貨車，搭載陳玉娟、陳貴珍、陳長財共同
    前往屏東縣潮州鎮○○路○○段957 地號八大樂園對面空地
    ，由陳長財等4 人共同徒手將韓國明放置於該地之工字型鋼
    鐵一批搬上自用小貨車，以此方式竊取韓國明所有之鋼鐵一
    批（價值約新台幣【以下同】4 萬元），得手後，由陳長財
    等4 人共同載運至位於屏東縣麟洛鄉○○路20之20號不知情
    鍾光喜所經營之大發強資源回收場變賣銷贓，變賣所得3 千
    餘元，由林照益等4 人朋分花用完畢。
二、案經屏東縣政府警察局潮州分局報請臺灣屏東地方法院檢察
    署檢察官偵查起訴。
    理  由
一、按被告以外之人於審判外之陳述雖不符刑事訴訟法第159 條
    之1 至之4 等4 條之規定，惟經當事人於審判程序同意作為
    證據，法院審酌該言詞陳述或書面陳述作成時之情況，認為
    適當者，亦得為證據；又當事人、代理人或辯護人於法院調
    查證據時，知有刑事訴訟法第159 條第1 項不得為證據之情
    形，而未於言詞辯論終結前聲明異議者，視為有前項之同意
    ，刑事訴訟法第159 條之5 定有明文。該規定之立法意旨在
    於傳聞證據未經當事人之反對詰問予以核實前，原則上應予
    排除。惟若當事人已放棄反對詰問權，並於審判程式中表明
    同意該等傳聞證據可作為證據；或於言詞辯論終結前未聲明
    異議，則基於尊重當事人對傳聞證據之處分權，及證據資料
    愈豐富，愈有助於真實發見，及強化言詞辯論主義，使訴訟
    程式得以順暢進行之理念，上開傳聞證據亦均具有證據能力
    。查本判決所引用據以認定事實之傳聞證據，檢察官及被告
    於言詞辯論終結前均未聲明異議，視為同意作為證據，本院
    審酌上開證據作成時尚無預見日後將作為證據之偽造動機，
    其虛偽之可能性極小，且對被告涉嫌竊盜之待證事實，具有
    相當之關聯性，認為適當，依前揭說明，自得為證據。
二、訊據被告陳長財固坦承於上開時間、地點，與同案被告林照
    益、陳玉娟、陳貴珍一同前往搬運被害人韓國明所有之工字
    型鋼鐵一批等事實不諱，惟矢口否認有何結夥竊盜之犯行，
    辯稱：是林照益打電話給我叫我幫忙搬東西，我不知道東西
    是誰的，去賣多少錢我不知道，錢誰拿去我也不知道，我有
    跟他們一起去，林照益打電話給我載我去，我跟陳貴珍坐在
    貨車的後面，前面還有林照益、陳玉娟，我們去到那個地方
    ，林照益叫我們把鐵搬上車，我不知道那個是偷的，我沒有
    竊盜犯意，變賣所得也沒有分到，因為那時候林照益的太太
    陳玉娟是懷孕，而且林照益曾經有約我幫他搭過鐵皮屋，所
    以我沒有懷疑那些工字型鐵是贓物云云。經查：
(一)、上開犯罪事實業據證人即共犯林照益於警詢中證稱：有與陳
    長財、陳玉娟、陳貴珍共同竊取八大樂園旁空地工字型鋼鐵
    ，是陳玉娟提議，用借來的小貨車搬運，徒手搬運，陳長財
    是我打電話邀他前往等語（警卷第19-20 頁），林照益於檢
    察官偵訊中亦結證：這次是和陳玉娟、陳貴珍、陳長財一起
    去的，我們4 人都有下去搬，偷來的東西拿去麟洛的回收場
    ，…，我是叫陳長財去幫忙搬，只有一、二支，我不知道陳
    長財是否認為那是我的等語（99年度偵字第9884號卷第97頁
    、100 年度偵字第1491號卷第60頁）。證人即共犯陳玉娟於
    警詢中證稱：屏東縣潮州鎮○○路台一線八大樂園旁竊取他
    人之鐵材，陳長財有在場，是林照益叫陳長財過去，我看過
    陳長財好幾次，那天我與林照益在前座，陳貴珍與陳長財在
    後座，竊得後，我說鐵材很重，我們就近回收場賣一賣就好
    了等語（警卷第6-7 頁）。陳玉娟於檢察官偵訊中亦結證：
    99年5 月某日中午1 、2 點左右，有到潮州鎮八大樂園對面
    空地偷工字型鋼鐵，是和林照益、陳貴珍、陳長財一起去的
    ，林照益開車，我們四個一起搬到車上的，林照益開貨車，
    偷來的東西拿去麟洛的大發強回收場賣三千多元，…，因為
    之前我經過那裡有看到，所以就回去跟他們講，那次搬的鋼
    鐵很長、很重，大概1 支需要以陳長財、林照益的體格，二
    個人一起搬才搬得動，所以搬了三、四支，賣了三千元等語
    （100 年度偵字第1491號卷第55、79頁）。證人即共犯陳貴
    珍於警詢中證稱：林照益先來載我和陳玉娟後，再去載陳長
    財，我與陳長財坐後面，林照益與陳玉娟佳前面，竊得後就
    前往屏東縣麟洛鄉上億加油站對面回收場變賣等語（警卷第
    10頁）。陳貴珍於檢察官偵訊中亦結證：有於99年5 月間某
    日中午1 、2 時許前往八大樂園對面空地偷工字型鋼鐵，是
    陳玉娟約我去搬的，她沒說是誰的，是林照益開貨車，載陳
    玉娟、陳長財和我去，偷來的東西載去麟洛的回收場賣，我
    去到那邊就知道是別人的，東西不是林照益、陳玉娟、陳長
    財等人的，也不是我的等語（100 年度偵字第1491號卷第96
    頁）。互核上開證人證述之情節大致相符，是被告陳長財確
    與與共犯林照益、陳玉娟、陳貴珍一同前往上開八大樂園對
    面之空地搬運工字型鋼鐵一批，並隨即載往附近之大發強資
    源回收場變賣之事實，堪以認定。
(二)、又上開工字型鋼鐵係韓國明所有置於上開空地，準備用以興
    建小木屋之用，該工字型鋼鐵長短約有十幾支，有2 公尺、
    50 公 分長等規格，並非無人所有之物乙節，亦據證人即被
    害人韓國明於警詢中證述明確（警卷第28-29 頁），另被告
    陳長財與共犯林照益、陳玉娟、陳貴珍等人一同搬運該批工
    字型鋼鐵至貨車上，隨即載運至附近之大發強資源回收場變
    賣，且因該批鋼鐵太重，共犯陳玉娟當場即表示就近變賣即
    可等情，亦據證人鍾光喜、陳玉娟證述明確，顯見該批鋼鐵
    並非林照益當時工作上需要使用之物。
(三)、被告陳長財雖以前揭情詞置辯，然查，被告陳長財於本件偵
    審過程，均未陳稱林照益有告知鋼鐵係其所有，被告陳長財
    於本院審理中亦自承不知道東西是何人所有，況如係林照益
    所有，供搭鐵皮屋之用，何以放置在路旁空地，且該工字型
    鋼鐵甚重，需兩個男生如陳長財、林照益之體格始可搬起，
    如係林照益所有，當係使用適當之起重工具搬運，而非由被
    告陳長財與林照益、陳玉娟、陳貴珍等四人以人工搬運，又
    該批鋼鐵搬運至貨車後隨即載往附近之資源回收場變賣，則
    被告陳長財對所搬運之鋼鐵係他人之物，其等四人所從事者
    ，係竊取他人之物，應有認識，致為灼然，且證人即共犯陳
    貴珍於偵訊中已證述：我去到那邊就知道是別人的等語（
    100 年度偵字第1491號卷第96頁），是被告陳長財上開所辯
    顯係事後卸責之詞，不足採取。綜上所述，本件事證明確，
    被告陳長財上開結夥竊盜犯行，堪以認定，應依法論科。
三、被告陳長財行為後刑法第321 條第1 項業於100 年1 月26日
    修正公布，並於同年月28日生效施行。按行為後法律有變更
    者，適用行為時之法律，但行為後之法律有利於行為人者，
    適用最有利於行為人之法律，刑法第2條 第1 項定有明文。
    查修正前刑法第321 條第1 項規定：「犯竊盜罪而有左列情
    形之一者，處6 月以上、5 年以下有期徒刑：一、於夜間侵
    入住宅或有人居住之建築物、船艦或隱匿其內而犯之者。二
    、毀越門扇、牆垣或其他安全設備而犯之者。三、攜帶兇器
    而犯之者。四、結夥三人以上而犯之者。五、乘火災、水災
    或其他災害之際而犯之者。六、在車站或埠頭而犯之者」；
    修正後刑法第321 條第1 項則規定：「犯竊盜罪而有下列情
    形之一者，處6 月以上、5 年以下有期徒刑，得併科新臺幣
    10萬元以下罰金：一、侵入住宅或有人居住之建築物、船艦
    或隱匿其內而犯之者。二、毀越門扇、牆垣或其他安全設備
    而犯之者。三、攜帶兇器而犯之者。四、結夥三人以上而犯
    之者。五、乘火災、水災或其他災害之際而犯之者。六、在
    車站、埠頭、航空站或其他供水、陸、空公眾運輸之舟、車
    、航空機內而犯之者」，經比較新舊法之規定，新法法定刑
    除增加「得併科10萬元以下罰金」之罰金刑外，並刪除原第
    1 款「於夜間」之要件，且就第6 款增加「航空站、其他供
    水、陸、空公眾運輸之舟、車、航空機內」之要件，核均屬
    加重刑罰或擴大加重竊盜構成要件之涵攝範圍，是修正後刑
    法第321 條第1 項之規定並未較有利於被告陳長財，自應適
    用修正前刑法第321 條第1 項之規定。核被告陳長財所為係
    犯修正前刑法第321 條第1 項第4 款之結夥竊盜罪，被告陳
    長財與共犯林照益、陳玉娟、陳貴珍等4 人間就上開加重竊
    盜犯行有犯意聯絡及行為分擔，均為共同正犯。被告陳長財
    前於94年間因毒品案件，經本院以94年訴緝字第40號各判處
    有期徒刑6 月、10月，定應執行刑有期徒刑1 年2 月確定，
    於95年9 月19日假釋出監，於95年11月11日假釋期滿，未經
    撤銷假釋，視為執行完畢等情，有臺灣高等法院被告前案紀
    錄表1 份附卷可按，其受有期徒刑之執行完畢5 年以內故意
    再犯本件有期徒刑以上之罪，為累犯，應依刑法第47條第1
    項之規定加重其刑。爰審酌被告陳長財正值壯年，不思以正
    當途徑獲取財物，任意竊取被害人韓國明所有之工字型鋼鐵
    ，價值約4 萬元，竊得後，賤賣僅得三千餘元，變賣得款花
    用，以滿足己身之私慾，犯後未能賠償被害人之損失，犯後
    態度不佳等一切情狀，量處如主文所示之刑。
據上論斷，應依刑事訴訟法第299 條第1 項前段，刑法第2 條第
1 項前段、第28條、第47條第1 項、修正前刑法第321 條第1 項
第4 款，判決如主文。
本案經檢察官潘國威到庭執行職務。
中    華    民    國   100    年    11    月    29    日
                  刑事第一庭  法  官  涂裕洪
以上正本證明與原本無異。
如不服本判決應於收受本判決送達後十日內向本院提出上訴書狀，
其未敘述上訴理由者，並得於提起上訴後十日內向本院補提理由
書狀（均須按他造當事人之人數附繕本）「切勿逕送上級法院」
中    華    民    國   100    年    11    月    29    日
                              書記官  卓春成
附錄論罪科刑法條：
修正前刑法第321條（加重竊盜罪）
犯竊盜罪而有左列情形之一者，處 6 月以上、 5 年以下有期徒
刑：
一  於夜間侵入住宅或有人居住之建築物、船艦或隱匿其內而犯
    之者。
二  毀越門扇、牆垣或其他安全設備而犯之者。
三  攜帶兇器而犯之者。
四  結夥三人以上而犯之者。
五  乘火災、水災或其他災害之際而犯之者。
六  在車站或埠頭而犯之者。
前項之未遂犯罰之。